【裁判字號】    94,易緝,179
【裁判日期】    950214
【裁判案由】    業務侵占
【裁判全文】
臺灣臺北地方法院刑事判決             94年度易緝字第179號
公  訴  人  臺灣臺北地方法院檢察署檢察官
被      告  乙○○
上列被告因業務侵占案件，經檢察官提起公訴（八十七年度偵緝
字第二一一號），被告於準備程序中先就被訴事實為有罪之陳述
，經本院告以簡式審判之旨，並聽取當事人之意見後，本院合議
庭裁定行簡式審判程序後，本院判決如下：
    主  文
乙○○意圖為自己不法之所有，而侵占自己持有他人之物，累犯
，處有期徒刑柒月。
    事  實
一、乙○○前於(一)民國八十年間，因犯竊盜案件，經本院以八十
    年度易字第三六三三號判決判處有期徒刑一年，又於(二)八十
    年間，因犯詐欺案件，經臺灣士林地方法院（下稱士林地院
    ）以八十年度易緝字第四六號判決判處有期徒刑一年六月，
    其不服乃提起上訴，經臺灣高等法院以八十年度上易字第四
    八四０號判決駁回其上訴，上開(一)、(二)案件確定後，由檢察
    官簽發執行指揮書入監接續執行，於八十二年二月二十七日
    經假釋交付保護管束，於八十二年九月二十四日保護管束期
    滿，假釋未經撤銷，視為執行完畢；復於(三)八十二年間，犯
    詐欺案件，經本院以八十三年度訴緝字第二一二號判決判處
    有期徒刑一年六月，再於(四)八十二年間，犯侵占案件，經士
    林地院以八十三年度易緝字第八０號判決判處有期徒刑七月
    ，上開(三)、(四)案件確定後，經士林地院以八十四年聲字第一
    四二號裁定定其應執行有期徒刑一年十月確定，由檢察官簽
    發執行指揮書入監執行，於八十四年九月十二日假釋交付保
    護管束，嗣於八十五年三月十二日保護管束期滿，假釋未經
    撤銷，視為執行完畢。
二、乙○○於八十五年五月二十八日開始擔任御之力實業有限公
    司（下稱御之力公司）之業務經理一職，其業務範圍為市場
    開發、衣服之調度及人員、倉房之管理，至於將公司款項存
    入銀行帳戶及繳交公司勞保、電話等費用則非其業務範圍，
    於八十六年六月十日上午十一時許，因御之力公司會計甲○
    ○業務繁忙，無暇前往銀行，乃將需存入彰化銀行西門分行
    御之力公司甲存帳戶之現金新臺幣（下同）四十萬元及勞保
    、電話等費用三萬三千元均交付予乙○○代為存款及繳交，
    詎乙○○持有上開款項後，竟因其妻生產需錢孔急，乃將上
    開款項侵占入己，並花用殆盡。嗣於同日中午十二時許，甲
    ○○向彰化銀行西門分行查詢上開款項尚未入帳，且乙○○
    亦未返回公司，甲○○方知上情並報警處理。
三、案經御之力公司訴由臺北市政府警察局萬華分局移送臺灣臺
    北地方法院檢察署檢察官偵查起訴。
    理  由
一、證據之認定：
    上開事實二之部分，業據告訴代理人甲○○於警詢及檢察官
    偵查中指訴綦詳（偵字卷第四頁、第五頁及第二十頁參照）
    ，且經證人即御之力公司職員劉淑貞於檢察官偵查中證述明
    確（偵字卷第二四頁參照），並有御之力公司營利事業登記
    證影本一紙在卷可稽（偵字卷第六頁參照），且被告對上開
    事實二之部分於本院九十五年一月十七日審理時亦供承不諱
    （本院當日審判筆錄參照），是依(一)告訴代理人甲○○之指
    述、(二)證人劉淑貞之證述及(三)御之力公司營利事業登記證影
    本一紙等補強證據已足資擔保被告於本院審理中所為之上開
    任意性自白具有相當程度之真實性，而得確信被告前述自白
    之犯罪事實確屬真實，從而依刑事訴訟法第一百五十六條第
    一項及同條第二項規定，自得依被告前述自白及該補強證據
    認定被告確有為前述侵占四十三萬三千元之犯行，本件事證
    明確，被告之犯行堪以認定。
二、論罪科刑之法律適用：
  (一)經查，被告乙○○於本院九十五年一月十七日審理時供稱：
    我在御之力公司擔任業務經理一職，職務範圍是調度衣服、
    市場開發及人員、倉房之管理，並沒有負責公司財務等語（
    本院當日審理筆錄參照），且告訴代理人甲○○於檢察官偵
    查中陳稱：本來應該是我拿錢去銀行存款及繳交費用的，當
    天因為事忙，才把錢交給被告等語明確（偵字卷第二十頁參
    照），又證人劉淑貞亦證稱：當天是甲○○沒空跑，才把錢
    交給被告等語屬實（偵字卷第二四頁參照），足見被告上開
    供述為真，堪以採信，準此，將御之力公司款項存入銀行帳
    戶及繳交勞保、電話等費用之行為既非被告業務範圍，其侵
    占上開御之力公司款項合計四十三萬三千元之行為，核係犯
    刑法第三百三十五條第一項之普通侵占罪。公訴意旨原認被
    告係涉犯刑法第三百三十六條第二項之業務侵占罪嫌，惟經
    實行公訴全程到庭之檢察官於本院九十五年一月十七日審理
    時當庭以言詞表示更正起訴法條為刑法第三百三十五條第一
    項之普通侵占罪，併此敘明。
  (二)查被告有如事實一之部分所載之犯罪科刑執行情形，有臺灣
    高等法院被告全國前案紀錄表一份在卷可稽，其前受有期徒
    刑執行完畢，於五年以內再犯本件有期徒刑以上之罪，為累
    犯，應依刑法第四十七條之規定加重其刑。
  (三)爰審酌被告係因無錢支付其妻之生產醫療費用，方為本件犯
    行，其犯罪之手段、所生危害，及其犯罪後尚能坦承犯行、
    態度良好等一切情狀，量處如主文所示之刑。
據上論斷，應依刑事訴訟法第二百七十三條之一第一項、第二百
九十九條第一項前段，刑法第三百三十五條第一項、第四十七條
，罰金罰鍰提高標準條例第一條前段，判決如主文。
本案經檢察官蘇維達到庭執行職務。
中    華    民    國    95    年    2     月    14    日
                  刑事第九庭    法  官  林怡秀
本件正本證明與原本無異。
如不服本判決，應於判決送達後十日內，向本院提出上訴狀。
                                書記官  林義盛
中    華    民    國    95    年    2     月    14    日
附錄本案論罪科刑法條全文：
中華民國刑法第三百三十五條
意圖為自己或第三人不法之所有，而侵占自己持有他人之物者，
處五年以下有期徒刑、拘役或科或併科一千元以下罰金。
前項之未遂犯罰之。


司法院資訊處製作；財團法人民間司法改革基金會備份。
